臺灣新竹地方法院刑事宣示判決筆錄　　100年度審易字第692號
公　訴　人　臺灣新竹地方法院檢察署檢察官
被　　　告　范星財
　　　　　　范文雄
　　　　　　黃子武
指定辯護人　本院公設辯護人周凱珍
上列被告等因竊盜一案，經檢察官提起公訴（99年度偵字第9664
號、100年度偵字第882號、2748號、第4646號）後，聲請本院改
依協商程序而為判決，於中華民國100年8月31日下午4 時在本院
刑事第十一法庭宣示判決，出席職員如下：
　　　　　　　　　　　　　　　　　　　　　法　官　邱忠義
　　　　　　　　　　　　　　　　　　　　　書記官　劉依緹
　　　　　　　　　　　　　　　　　　　　　通　譯　邱立杰
法官起立朗讀判決主文、犯罪事實要旨、處罰條文、附記事項，
及告以上訴限制、期間並提出上訴狀之法院，且諭知記載其內容
：
一、主  文：
    范星財犯結夥竊盜罪，累犯，處有期徒刑肆月。又共同犯夜
    間侵入住宅竊盜罪，累犯，處有期徒刑玖月。扣案之二輪人
    工小拖車壹台，沒收之。應執行有期徒刑拾壹月。扣案之二
    輪人工小拖車壹台，沒收之。
    范文雄犯結夥竊盜罪，累犯，處有期徒刑玖月。
    黃子武犯結夥竊盜罪，累犯，處有期徒刑玖月。又共同犯夜
    間侵入住宅竊盜罪，累犯，處有期徒刑捌月。扣案之二輪人
    工小拖車壹台，沒收之。又犯竊盜犯，累犯，處有期徒刑陸
    月。應執行有期徒刑壹年捌月。扣案之二輪人工小拖車壹台
    ，沒收之。
二、犯罪事實要旨：
（一）范星財前於民國92年間，因連續施用第一級及第二級毒品
      案件，經臺灣桃園地方法院於以92年度訴字第1516號判決
      分別判處有期徒刑8 月( ) 、5 月( ) ，並經定應執
      行有期徒刑1 年確定；於92年間，因竊盜案件，經臺灣桃
      園地方法院以92年度壢簡字第639 號判決判處有期徒刑 6
      月確定；於92年間，因竊盜案件，經臺灣桃園地方法院於
      93年2 月13日以92年度易字第1449號判決判處有期徒刑 1
      年6 月( ) ，並應於刑之執行前令入勞動場所強制工作
      期間3 年，嗣經提起上訴，於93年6 月23日臺灣高等法院
      93年度上易字第574 號案件審理中撤回上訴確定。嗣因中
      華民國九十六年罪犯減刑條例施行，經臺灣桃園地方法院
      以96年度聲減字第420 號裁定，就上開案件之罪分
      別減為有期徒刑4 月、2 月15日、9 月，並經定應執行有
      期徒刑1 年2 月確定；上開三案件接續執行，於96年7 月
      16日縮刑期滿執行完畢。范文雄前因違反家庭暴力防治法
      案件，經本院以95年度竹簡字第833 號簡易判決判處有期
      徒刑3 月確定，於96年3 月29日徒刑易科罰金執行完畢。
      黃子武前於94年間，因施用第二級毒品案件，經本院以94
      年度易字第251 號判決判處有期徒刑8 月確定；復於94年
      10月間，因施用第二級毒品案件，經本院於95年4 月7 日
      以95年度易字第80號判決判處有期徒刑8 月確定，上開二
      案件接續執行，於96年1 月23日縮刑期滿執行完畢。
（二）范星財、范文雄及黃子武共同基於意圖為自己不法所有之
      犯意聯絡，於99年12月3日下午5時30分許，結夥3 人至劉
      昌興位於新竹縣關西鎮南山里1鄰燥坑3號之空屋，徒手竊
      取劉昌興所有、放置在該處之槽鐵7 根得手後，即由黃子
      武駕駛其所使用之車牌號碼FD─9173號自用小客車，載運
      前開竊得之槽鐵，至不知情之柯俊光所經營、位於新竹縣
      關西鎮○○里○○號○○段98之2 號之「揚運資源回收廠
      」，將前開竊得之槽鐵，以每公斤10.5元、總價金為新臺
      幣（下同）2,363 元之代價，出售予「揚運資源回收廠」
      ，所得款項朋分花用。嗣范星財於99年12月6 日對上開未
      發覺之罪向主動向警方自首，始悉上情。
（三）范星財基於意圖為自己不法所有之竊盜犯意，於99年12月
      13日晚上9時40分許，由范星財持附載二輪人工小拖車1台
      ，前往羅伍宏位在新竹縣關西鎮○○里○○鄰○○路131 號
      之住處，侵入後徒手竊取羅伍宏置放在該處1樓樓梯間之
      剪鐵機1 台（價值約5,000 元），旋以前開二輪人工小拖
      車載運欲離去現場，惟因上開剪鐵機過重，范星財推行不
      易，遂致電黃子武前來搭載，黃子武明知上開剪鐵機係范
      星財所竊取因無法搬運，遂同意承繼上開竊盜犯行之犯意
      聯絡，由黃子武駕駛其所使用之車牌號碼FD─9173號自用
      小客車前來共同搬運搭載後得手（承繼共同正犯），嗣於
      同日晚上10時10分許，為警在新竹縣關西鎮○○里○○路
      、北斗街口，發覺形跡可疑，予以攔檢而當場查獲，並扣
      得剪鐵機、二輪人工小拖車各1 台，黃子武則趁隙駕車離
      去現場。
（四）黃子武基於意圖為自己不法所有之竊盜犯意，於100年1月
      18日晚上10時許，至黃茂臺位於新竹縣關西鎮○○里○○
      ○段柑橘果園內，徒手竊取黃茂臺所有、置放於該處之 C
      型鋼鐵梯16具、鋁製鐵梯3具、鎖鍊（含鎖鐵）（價值約3
      萬元），得手後為便於搬運贓物逃離現場，遂通知陳邦裕
      （所涉搬運贓物罪，檢察官另行聲請簡易判決處刑）駕駛
      車牌號碼JV－1422號之自用小貨車到場，幫忙將上開贓物
      載往位於新竹縣關西鎮深坑子農田旁之產業道路。嗣於
      100年1月19日上午9 時30分許，黃子武就前開竊得之物品
      與不知情之曾勝廣（另經檢察官為不起訴處分）議價，由
      曾勝廣駕駛車牌號碼IC－7466號之自用小貨車載運上開 1
      具C型鋼鐵梯，行經關西鎮北山里深坑子5號前時，為黃茂
      臺發覺報警，經警在新竹縣關西鎮○○里○○○路口當場
      查獲，並扣得上開C型鋼鐵梯16具、鋁製鐵梯3具、鐵鎖鍊
      （含鎖鐵）1條。
（五）案經羅伍宏、黃茂臺訴由新竹縣政府警察局新埔分局報告
      臺灣新竹地方法院檢察署檢察官偵查起訴。
三、處罰條文：
    刑法第2條第1項前段、第28條、第320條第1項、第321條第1
    項第1款、第4款（修正前）、第47條第1項、第51條第5款、
    第38條第1項第2款。
四、附記事項：
（一）查被告3人行為後，刑法第321條於100年1月10日修正，於
      同年1月26日公布，並自同年1月28日施行，修正前之法定
      刑原為「6月以上、5年以下有期徒刑」，修正後變更為「
      6 月以上、5 年以下有期徒刑，得併科新臺幣10萬元以下
      罰金」；比較修正前後規定，以修正前規定有利於被告，
      依刑法第2條第1項前段規定，應適用修正前之規定。
（二）按共同正犯之意思聯絡，不限於事前有所協議，其於行為
      當時，基於相互之認識，以共同犯罪之意思參與者，亦無
      礙於共同正犯之成立，有最高法院73年台上字第1886號判
      例足參，是以共同之行為決意不一定要在事先即行為前便
      已存在，行為當中始先後形成亦可，亦即學說上所謂之「
      承繼共同正犯」或「相續共同正犯」。查被告范星財先於
      上開時、地下手竊取上開二（三）之剪鐵機1台，因該剪
      鐵機過重搬運不易，遂致電黃子武前來共同搬運、搭載，
      黃子武明知上開剪鐵機係范星財所竊取，仍應允前來共同
      搬運、搭載，則屬事中參與，自仍應論以共同正犯，附此
      敘明。
（三）至於扣案之二輪人工小拖車1 台，係被告黃子武所有，且
      係供范星財及黃子武犯罪所用之物，業據被告黃子武供承
      在卷（見9664偵卷第109頁），爰依刑法第38條第1 項第2
      款規定沒收之。
五、協商判決除有刑事訴訟法第455 條之4 第1 項第1 款於本訊
    問程序終結前，被告撤銷協商合意或檢察官撤回協商聲請者
    ；第2 款被告協商之意思非出於自由意志者；第4 款被告所
    犯之罪非第455 條之2 第1 項所定得以協商判決者；第6 款
    被告有其他較重之裁判上一罪之犯罪事實者；第7 款法院認
    應諭知免刑或免訴、不受理者情形之一，及違反同條第2 項
    「法院應於協商合意範圍內為判決；法院為協商判決所科之
    刑，以宣告緩刑或2 年以下有期徒刑、拘役或罰金為限」之
    規定者外，檢察官與被告均不得上訴。
六、如有前項得上訴之情形，得自收受宣示判決筆錄送達之日起
    10日內，向本院提出上訴書狀，上訴於第二審法院。
中    華    民    國   100    年    8     月    31    日
                  刑事第九庭書  記  官    劉依緹
                            法      官    邱忠義
以上筆錄正本係照原本作成。
中    華    民    國  100    年     8     月    31    日
                            書  記  官    劉依緹
附錄本案處罰實體法條全文：
修正前刑法第321 條第1 項第3 款、第2 項：
犯竊盜罪而有左列情形之一者，處6 月以上、5 年以下有期徒刑
：
一、於夜間侵入住宅或有人居住之建築物、船艦或隱匿其內而犯
    之者。
三、攜帶兇器而犯之者。
前項之未遂犯罰之。
【刑法第320 條第1 項：意圖為自己或第三人不法之所有，而竊
取他人之動產者，為竊盜罪，處5 年以下有期徒刑、拘役或500
元以下罰金。】